# 请教陈版国企改制后职工辞退补偿支付的问题

提问人：毛翻翻 时间：2018-07-23 18:21:14
请教陈版：事件背景：某国企对其全资医院改制的方式为与第三方成立合资公司，然后把原医院整体转入该合资公司，国企对该合资公司无控制权，原医院职工劳动合同关系一并转入合资公司。 问题： 1 、改制结束后，若发生解除劳动关系且需支付补偿金的情况，那么该国企是否应承担该职工在原医院工龄段的补偿金？ 2 、如应承担，账务处理是是否应通过应付职工薪酬核算纳入工资总额管理？ 期待您的回答，谢谢！

回答人：chenyiwei
这种问题应当在引入新投资者进行改制时，在相关协议中约定，一般理解改制后再发生解除劳动关系的情况，则补偿金应由新公司承担。